臺灣高等法院刑事判決　　　　　　　　 94年度上訴字第556號
上　訴　人
即　被　告　乙○○
上列上訴人因搶奪等案件，不服臺灣板橋地方法院93年度訴字第
1243號，中華民國93年11月12日第一審判決（起訴案號：臺灣板
橋地方法院檢察署92年度偵字第18262、20292號、93年度偵字第
3363、8397號），提起上訴，本院判決如下：
    主  文
上訴駁回。
    事  實
一、乙○○基於意圖為自己不法所有之概括犯意，先於民國93年
    5月5日20時20分許（起訴書載為20時許），騎乘向不知情、
    綽號「賣菜」之友人借得之不詳車號機車（起訴書誤為係竊
    得之車號MAL-757 號重型機車，業經公訴檢察官當庭更正）
    ，在臺北縣三重市○○路50巷內，搶奪丁○○所有之綠色手
    提包一只（內有信用卡四張、金融卡一張、咖啡色化妝包一
    個、公車卡一張、行動電話一支、健保卡二張及現金新臺幣
    （下同）八千元、駕照及行照各一張、裕隆日產、福特汽車
    鑰匙各一串）得手，嗣則先連續於同年月8日6時許（起訴書
    誤為同月5日上午8時許，業經公訴檢察官當庭更正）、同年
    月9 日14時許，分別在臺北縣五股鄉○○村○○路66號前（
    起訴書誤為在臺北縣三重市○路○街150 號前，業經公訴檢
    察官當庭更正）、臺北縣三重市○路○街145 號前，持其所
    有之機車鑰匙一支插入電門發動引擎，竊得甲○○所有車號
    MAL-757號重型機車、丙○○所有車號FXK-292號重型機車，
    並於竊得上開機車後，即騎乘上開機車四處找尋目標，趁人
    不及防備之際，連續於同年月9日12時許、同年月10日0時37
    分許（起訴書載為30分許），分別在臺北縣三重市○○路、
    臺北市○○○路○ 段37號前，搶奪己○○所有之紅色手提包
    一只（內有金融卡一張、信用卡五張、
    駕駛執照、殘障手冊（起訴書漏載此項）、行動電話一支、
    現金三千元、眼鏡一副、化妝鏡一個、鑰匙一串）、戊○所
    有之化妝包一只（內有悠遊卡一張、京星會員卡一張、筆記
    本一本、現金二千元），嗣於同年月11日5 時許，在臺北縣
    三重市○○路與環河南路245 巷口自願接受台北縣政府警察
    局三重分局警員盤查時，當場在乙○○身上皮包內起出己○○所有、遭搶奪之眼鏡一副、化妝鏡一個、鑰匙一串，戊○
    所有遭搶奪之化妝包一個、悠遊卡一張、京星會員卡一張、
    筆記本一本、丁○○所有遭搶奪之裕隆日產汽車鑰匙一串、
    咖啡色化妝包一個、公車卡一張；乙○○並帶同警方至泰山
    鄉○○路○ 段346號前，起出車號FXK-292號重型機車及置於
    該車置物箱內己○○所有遭搶奪之紅色手提包一只，又循線
    至臺北縣三重市○○路○ 段133號前，起出車號MAL-757號重
    型機車，而查悉上情。
二、案經臺北縣政府警察局三重分局報告臺灣板橋地方法院檢察
    署檢察官偵查起訴。
    理  由
一、右揭事實，迭據上訴人即被告乙○○於警詢、偵查、原審審
    理及本院準備程序中坦承不諱，與證人即被害人丁○○、己○○、丙○○、戊○、甲○○於警詢時指述之情節互核相符
    ，並有贓物認領保管單五紙、扣押物品目錄表三紙、車輛車
    牌失竊作業─查獲車輛認可資料二紙、臺北縣政府警察局車
    輛失竊電腦輸入單二紙、被告及贓物照片五張可資佐證，足
    認被告前揭自白與事實相符，堪予採信。本件事證明確，被
    告犯行已堪認定，自應依法論科。
二、核被告乙○○所為，係犯刑法第320條第1項之竊盜罪及同法
    第325條第1項之搶奪罪。被告所為二次竊盜及三次搶奪犯行
    ，均時間緊接，所犯為基本構成要件相同之罪，顯均係基於
    概括之犯意為之，為連續犯，應各依刑法第56條之規定論以
    一罪，並加重其刑；又被告所犯上揭竊盜及搶奪罪間，有方
    法、目的之牽連關係，應依牽連犯之規定，從一重論以連續
    搶奪罪。
三、原審本同上見解，適用刑法第56條、第320 條第1項、第325
    條第1 項、第55條、第38條第1項第2款，罰金罰鍰提高標準
    條例第1 條前段之規定，並審酌被告乙○○前有毒品、竊盜
    等前科，素行不良，自稱因需款吸毒而連續犯案，甫於92年
    8 月11日，因竊盜罪經臺灣桃園地方法院判處有期徒刑四月
    ，緩刑三年確定後，又於93年3 月12日因竊盜罪，經原審判
    處有期徒刑五月，於同年四月八日判決確定後，尚未入監執
    行之際，旋即再度連續犯罪，更變本加厲，以竊得之機車連
    續搶奪以規避追查，顯然不知悔改，先前緩刑之寬典、刑之
    宣告，均未能得警惕之效，又其飛車搶奪婦女皮包之犯罪方
    式，嚴重威脅民眾生命、身體、財產安全，更致人人自危，
    對公眾心理造成不良影響，不容輕縱，兼衡其經警查獲後，
    對起出贓物而尋得被害人之前揭犯行自知事證明確，未為無
    謂辯解等一切情狀，量處有期徒刑二年。至被告行竊機車所
    使用之機車鑰匙一把，為被告所有，供犯罪所用之物，現仍
    放置被告家中，業經其供承在卷，雖未扣案，仍依刑法第38
    條第1項第2款之規定諭知沒收，其認事用法及量刑均無不合
    ，被告上訴請求從輕量刑，核無理由，應駁回其上訴。
四、臺灣士林地方法院檢察署檢察官移送併辦意旨略以（93年度
    核退字第203號），被告涉嫌於92年10月31日下午1時許，與
    李堯輝（另移臺灣高等法院併案審理）共同在臺北市○○區
    ○○路423 巷19號前，搶奪彭玉玲所有之手提包一只，因認
    被告另涉有搶奪罪嫌，且與本案有連續犯之裁判上一罪關係
    。惟查本件被告前揭經論罪科刑部分之連續搶奪犯行，係在
    93年5月5日至同年月10日間，與移送併辦部分相隔近七月，
    且期間被告曾於92年6月9日至同月12日間羈押於臺灣桃園看
    守所，有被告法務部在監
    於遭羈押時已能預測釋放時間，而仍存同一概括犯意，是移
    院無從併予審酌，應退由檢察官另行偵查，附此敘明。
五、被告經合法傳喚，無正當理由不到庭，爰不待其陳述，逕行
    判決。
據上論斷，應依刑事訴訟法第368條、第371條，判決如主文。
本案經檢察官周誠南到庭執行職務。
中　　華　　民　　國　　94　　年　　4 　　月　　20　　日
　　　　　　　　　刑事第七庭  審判長法　官  林明俊
　　　　　　　　　　　　　　　　    法　官  蘇素娥
　　　　　　　 　 　　　　　　　　　法　官  周占春
以上正本證明與原本無異。
如不服本判決，應於收受送達後十日內向本院提出上訴書狀，其
未敘述上訴之理由者並得於提起上訴後十日內向本院補提理由書
（均須按他造當事人之人數附繕本）。
                                    書記官  葉金發
中　　華　　民　　國　　94　　年　　4 　　月　　20　　日
附錄：本案論罪科刑法條全文
中華民國刑法第325條第1項
意圖為自己或第三人不法之所有，而搶奪他人之動產者，處六月
以上五年以下有期徒刑。
